【裁判字號】    98,上訴,516
【裁判日期】    990422
【裁判案由】    毒品危害防制條例
【裁判全文】
臺灣高等法院臺中分院刑事判決         98年度上訴字第516號
上  訴  人  臺灣臺中地方法院檢察署檢察官
上  訴  人
即  被  告  丁○○
選任辯護人  謝英吉律師
            詹漢山律師
上列上訴人等因被告毒品危害防制條例案件，不服臺灣臺中地方
法院97年度訴字第3955號中華民國98年1月15日第一審判決（起
訴案號：臺灣臺中地方法院檢察署97年度偵字第13034、16735號
），提起上訴，本院判決如下：
    主    文
原判決關於附表一部分均撤銷。
丁○○兩次販賣第二級毒品，均累犯，每次各處有期徒刑柒年壹
月，應執行有期徒刑拾貳年。未扣案因販賣兩次第二級毒品所得
計新臺幣仟元，均沒收，如全部或一部不能沒收時，以其財產
抵償之。
被訴於96年11間販賣第二級毒品甲基安非他命予戊○○一次；於
97年3月初某日、4月間某日、5月初某日，販賣第一級毒品海洛
因予吳政宗計三次；於97年5月10日、5月中旬某日、97年5月25
日下午2時販賣第一級毒品海洛因予己○○計三次；於97年5月10
日、5月中旬某日販賣第二級毒品甲基安非他命予己○○計二次
部分；均無罪。
其他上訴駁回（即原判決附表二部分）。
    犯罪事實
一、丁○○於民國94年間，曾犯施用第一級及第二級毒品罪，經
    臺灣臺中地方法院分別判處有期徒刑10月、4月，定應執行
    刑為有期徒刑1年1月。同年間又犯施用第一級及第二級毒品
    罪，經臺灣臺中地方法院分別判處有期徒刑1年、6月，減為
    有期徒刑6月、3月，定應執行刑為有期徒刑8月又15日。兩
    案接續執行，至96年7月18日執行完畢出監。猶不知悔改，
    復明知甲基安非他命係毒品危害防制條例第2條第1項第2款
    所規定之第二級毒品，不得非法持有、販賣，竟基於販賣第
    二級毒品甲基安非他命以營利之犯意，於下列時間地點販賣
    甲基安非他命予林育信、綽號「黑貓」之己○○各一次：
(一)、97年3月23日13時2分許，林育信以其家中之00-00000000號
    電話撥打丁○○持用之0000000000號行動電話，聯絡購買甲
    基安非他命事宜，兩人約在丁○○位於臺中縣豐原市○○路
    仁愛新村31號住處附近交易，隨即丁○○依約至上址販賣甲
    基安非他命一包予林育信，並收取新臺幣（下同）2000元之
    價金。
(二)、97年5月25日14時許，己○○以其持用之0000000000號行動
    電話撥打丁○○持用之0000000000號行動電話，聯絡購買甲
    基安非他命事宜，兩人約在丁○○位於臺中縣神岡鄉○○路
    24號7樓之租屋處內交易，於己○○隨即依約到達後，丁○○即販賣甲基安非他命一包予己○○，並收取1000元之價金
    。
二、案經臺中縣警察局霧峰分局報請臺灣臺中地方法院檢察署檢
    察官偵查起訴。
    理    由
壹、證據能力部分：
一、被告以外之人於偵查中向檢察官所為之陳述，除顯有不可信
    之情況者外，得為證據，刑事訴訟法第159條之1第2項定有
    明文。偵查中對被告以外之人所為之偵查筆錄，或被告以外
    之人向檢察官所提之書面陳述，性質上均屬傳聞證據，惟現
    階段刑事訴訟法規定檢察官代表國家偵查犯罪、實施公訴，
    依法其有訊問被告、證人及鑑定人之權，證人、鑑定人且須
    具結，而實務運作時，檢察官偵查中向被告以外之人所取得
    之陳述，原則上均能遵守法律規定，不致違法取供，其可信
    度極高，是以被告以外之人前於偵查中所為之證述，除反對
    該項供述得具有證據能力之一方，已釋明「顯有不可信之情
    況」之理由外，不宜遽指該證人於偵查中之陳述不具證據能
    力。又刑事訴訟法第159條之1第2項所指得為證據之被告以
    外之人於偵查中向檢察官所為之陳述，其證據能力不因偵訊
    證人當時被告不在場，未親自詰問證人而受影響（參最高法
    院97年台上字第603號判決）。本案證人林育信、己○○、
    戊○○、吳政宗、謝德彰、廖世忠、甲○○、劉宏於偵查
    中具結所為之證述，被告及辯護人均未提及有何顯不可信之
    情況，且其中林育信、戊○○、吳政宗、謝德彰、劉宏，
    已於原審或本院審理中經交互詰問，自均具有證據能力。
二、按被告以外之人於審判外之言詞或書面陳述，雖不得以之直
    接作為證明犯罪事實存否之證據，但非不得以之作為彈劾證
    據，用來爭執或減損被告、證人或鑑定人陳述之證明力（參
    最高法院98年台上字第2896號判決）。茲證人林育信在警詢
    中之陳述，雖然辯護人主張無證據能力，惟依上揭判決要旨
    ，仍非不得作為認定被告無罪部分之彈劾證據。
三、按司法警察機關依法定程序執行監聽取得之錄音，係以錄音
    設備之機械作用，真實保存當時通訊之內容，如通訊一方為
    受監察人，司法警察在監聽中蒐集所得之通訊者對話，若其
    通話本身即係被告進行犯罪中構成犯罪事實之部分內容，自
    與所謂「審判外之陳述」無涉，應不受傳聞法則之規範，當
    然具有證據能力。至司法警察依據監聽錄音結果予以翻譯而
    製作之監聽譯文，屬於文書證據之一種，於被告或訴訟關係
    人對其譯文之真實性發生爭執或有所懷疑時，法院固應依刑
    事訴訟法第165條之1第2項規定，以適當之設備，顯示該監
    聽錄音帶之聲音，以踐行調查證據之程序，俾確認該錄音聲
    音是否為通訊者本人及其內容與監聽譯文之記載是否相符，
    或傳喚該通訊者，或依其他法定程序，為證據調查。倘被告
    或訴訟關係人對該通訊監察譯文之真實性並不爭執，即無勘
    驗辨認其錄音聲音之調查必要性，法院於審判期日如已踐行
    提示監聽譯文供當事人辨認或告以要旨，使其表示意見等程
    序並為辯論者，其所為之訴訟程序即無不合（參最高法院97
    年度台上字第5940號判決意旨參見）。茲本件被告與證人林
    育信通話之監聽譯文，被告與辯護人均未表示爭執，且經製
    作之警員丙○○於98年年5月7日在本院審理中具結證稱為其
    所製作（參本院卷第116頁筆錄），自有證據能力。
四、除法律另有規定外，實施刑事訴訟程序之公務員因違背法定
    程序取得之證據，其有無證據能力之認定，應審酌人權保障
    及公共利益之均衡維護，刑事訴訟法第158條之4定有明文。
    本案所引用之非供述證據，並無證據證明係實施刑事訴訟程
    序之公務員違背法定程序所取得，且檢察官及被告、辯護人
    均未表示無證據能力，自應認均具有證據能力。
貳、有罪部分認定犯罪事實之證據及理由：
一、訊據被告丁○○，矢口否認有為前揭販賣甲基安非他命之行
    為，於原審並辯稱：林育信曾於97年4、5月間，趁伊不在家
    時，潛入伊與鄰居家中行竊，伊曾向林育信索賠，林育信可
    能因此不滿而誣陷伊，又林育信家中藏有洋酒，常兜售給伊
    ，故渠等電話聯絡時，有2000、3000或5000及要不要等買賣
    洋酒的對話，另伊與己○○係合資一起購買毒品，並非伊販
    賣毒品予己○○云云。
二、被告販賣甲基安非他命予林育信一次部分經查：
(一)、證人林育信於97年6月12日在檢察官偵訊中具結證稱：「
    （問：有無施用毒品情形？）有，施用安非他命」、「（問
    ：安非他命來源？）我跟綽號八仔之丁○○購買安非他命」
    、「（問：你如何與綽號八仔之丁○○聯絡購買安非他命的
    事情？）我用我手機0000000000號打丁○○手機0000000000
    號」、「（問：你在電話中如何稱呼綽號八仔之丁○○？）
    我在電話中稱呼丁○○叫八兄、阿兄」、「（問：為何你知
    道可以向綽號八仔之丁○○購買安非他命？）之前丁○○從
    監獄回來時，我有跟丁○○聊天，過一段時間就有聽人家說
    他有在賣毒品，所以才知道可以向丁○○買安非他命」、「
    （問：你在電話中要跟綽號八仔之丁○○購買安非他命，你
    是如何說的？）我在電話會說〈二張〉，二張就是要購買20
    00元的安非他命」、「（問：提示97年6月10日17時40分警
    方所製作照片六張，綽號八仔之丁○○，有可能在裡面，有
    可能不在裡面，誰是賣你安非他命綽號八仔之丁○○？）我
    確定編號3號是綽號八仔之丁○○」、「（問：有無誣指陷
    害他人之情形）沒有」等語（參第13034號偵卷一第205-206
    頁筆錄），並有指認犯罪嫌疑人紀錄表在卷可考（參同上卷
    第197頁）。於97年12月5日在原審審理中具結證稱：「（
    問：00-00000000？）這是我家的電話」、「（問：提示監
    聽譯文，B：兄，我到你拿兩張出來，我不進去了，這是否
    是你跟被告的對話？）是的」、「（問：兩張的意思是什麼
    ？）錢，就是2000元」，被告當庭對證人林育信所言無意見
    （參原審卷第116頁背面、第118頁筆錄）。而被告持用之00
    00000000號行動電話於97年3月23日13時2分39秒與證人林育
    信家中之00-00000000號電話有如下之對話：「林育信：兄
    ，我到你拿兩張出來，我不進去了。丁○○：好」，此有00
    00000000號行動電話之通訊監察書（參原審卷第258-259頁
    ）及監聽譯文（參第13034號偵一卷第183頁）。綜上足徵證
    人林育信於97年3月23日13時2分許，有用電話與被告聯絡，
    而聯絡內容提到兩張，係指2000元，核諸證人林育信前揭證
    稱「二張就是要購買2000元的安非他命」等語，及一般毒品
    交易因唯恐被監聽查緝而均以簡單用語或暗語代表毒品及價
    錢、被告與證人林育信除該通電話外當天並未有其他聯絡取
    消約定之資料等情，可信被告確實有於該時點與證人林育信
    聯絡買賣甲基安非他命之事宜，並與之完成交易。
(二)、證人林育信雖於原審審理時改稱：伊施用之毒品來源是向一
    位臺中名叫「陳滄德」的朋友拿的，伊不曾向被告買毒品，
    僅有買賣洋酒而已，伊於警、偵訊中之陳述不實在，因為警
    察跟檢察官都要求伊要指認被告丁○○販賣毒品，伊確實有
    跟被告通話，卷附通訊監察譯文內容也是伊與被告之對話內
    容，但談的都是被告向伊買洋酒的事，電話中所稱之兩張即
    2000元，就是指洋酒的價錢云云。惟證人林育信於警詢、
    檢察官偵查中均係指認其毒品來源為被告，從未指證「陳滄
    德」過，其並稱與被告沒有仇恨及債務糾紛，此有各該筆錄
    在卷可佐，果係被告要向證人林育信購買洋酒，乃屬正常
    交易，何以前揭譯文之對話如此簡單，沒有提到酒及與之有
    關之品牌、年份等字眼，且要以二張隱喻金錢。顯見林育信
    於原審所證為迴護被告之詞，不足採信。
(三)、被告雖辯稱林育信曾於97年4、5月間，趁其不在家時，潛入
    其與鄰居家中行竊，其曾向林育信索賠，林育信可能因此不
    滿而故意誣陷云云。惟證人林育信於警詢中已證稱與被告並
    沒有仇恨及債務糾紛，且其於原審作證時，尚為前揭迴護被
    告之詞，是要謂證人林育信會因不滿被告向其索賠而懷恨誣
    陷，亦令人難以置信。
三、被告販賣甲基安非他命予己○○一次部分經查：
(一)、證人己○○於97年5月27日在檢察官偵訊中具結證稱：「（
    問：有無施用毒品情形？）有，施用安非他命」、「（問：
    安非他命來源？）我跟綽號北仔（臺語）之丁○○購買安非
    他命，每次購買1000元」、「問：於何時、何地向綽號北仔
    之丁○○購買安非他命？）97年5月25日下午2時許，在丁○○臺中縣豐原市黃昏市場附近的住處7樓內，購買1000元的
    安非他命」、「（問：你如何與綽號北仔之丁○○聯絡購買
    安非他命？）我用我手機0000000000打丁○○的手機000000
    0000聯絡購買安非他命」、「（問：提示97年5月27日警方
    所製作照片六張，綽號北仔之丁○○，有可能在裡面，有可
    能不在裡面，不要用猜的，誰是販賣毒品給你之綽號北仔之
    丁○○？）我確定編號2號是綽號北仔之丁○○」等語（參
    第13034號偵卷一第155-156頁筆錄），並有指認犯罪嫌疑人
    紀錄表在卷可證（參警卷第52頁）。另證人己○○於97年5
    月27日經警拘提到案後，警察採其尿液送鑑定結果，呈甲基
    安非他命反應，而經原審法院97年度訴字第3028號案認定其
    於97年5月25日下午3、4時許施用第二級毒品甲基安非他命
    一次，判處有期徒刑7月，並經本院97年度上訴字第2483號
    案駁回上訴而確定（參原審卷第311-312頁）。
(二)、證人劉宏於97年12月5日在原審審理時具結證稱：「（問
    ：你平常如何稱呼被告？）阿兄」、「（問：你是否曾看見
    過被告跟別人買賣毒品？）我有看過人家去找他，我不確定
    他是否在販賣，但是我有看到被告拿安非他命給人家」、「
    （問：你有無看過被告拿安非他命給己○○？）有的」、「
    （問：時間、地點、次數？）大概今年4、5月左右，在被告
    租屋處，我看過一次」、「（問：你看到是被告親手交安非
    他命給己○○？）是的」、「（問：有無看到己○○拿給被
    告？）己○○要走的時候，有拿錢給被告，多少錢我不知道
    」、「（問：提示偵一卷第138-139頁，你於偵查中有說被
    告販賣安非他命給黑貓（即己○○）當時你有在場，當時是
    否確實有這件事？）是的」、「（問：為何你記得97年5月2
    4日晚上有這個交易？）那天我也剛好去找被告，當時距離
    被抓前沒幾天，我不敢確定哪一天，但是就是確定是那幾天
    」、「（問：地點在哪裡？）被告的5權路租屋處，幾號我
    忘了，在7樓」、「（問：交易金額？）我不知道，我只看
    到被告有拿安非他命給黑貓，交易金額我不清楚，我有看到
    黑貓要離開的時候，有交錢給被告，交多少錢我不知道」（
    參原審卷第119頁背面-126頁筆錄）。另劉宏原係與被告
    同住在臺中縣神岡鄉○○路24號7樓，於97年5月27日上午9時
    許，在該址與被告一起被搜索查獲（參第13034號偵卷一之
    臺中縣警察局霧峰分局簡易移送報告書）。
(三)、綜上，顯見證人己○○於97年5月25日14時許，在臺中縣神
    岡鄉○○路24號7樓即被告之租住處，向被告購買甲基安非他
    命，買後即迫不及待的於當日下午3、4時許施用一次，其購
    買時並經與被告同住之證人劉宏目睹耳聞，而證人劉宏
    既與被告同住，目睹耳聞被告與他人交易毒品自為可能之事
    ，其復敬稱被告為阿兄，被告於97年5月28日在檢察官偵訊
    中亦供稱：「我跟己○○、劉宏沒有仇恨糾紛」（參第13
    034號偵一卷第168頁筆錄），是證人己○○、劉宏自無故
    意誣陷被告之理，渠二人應僅係於作證時據實陳述而已，故
    渠二人之證述自均具有憑信性。另證人劉宏目睹耳聞被告
    販賣甲基安非他命予證人己○○之時間究係97年5月24日或
    97年5月25日，則因證人劉宏已證稱不敢確定是哪一天，
    只確定是被抓前沒幾天（即97年5月27日前沒幾天），且其
    在偵查中證稱之97年5月24日，與證人己○○證稱之97年5月
    25日，時間極為接近，及購買毒品者為證人己○○，其對己
    身事情應記憶比較清楚，再參酌其前揭施用甲基安非他命案
    件中之施用時間等，本院認證人己○○所言之購買日期應較
    為可信，而應以之為準，證人劉宏應係將97年5月25日誤
    記為97年5月24日。
四、被告既否認有為前揭販賣兩次甲基安非他命之行為，亦無法
    查知其原先取得毒品之價額，是無從查知其具體販入、賣出
    之實際利得金額。然按販賣第二級毒品甲基安非他命係違法
    行為，非可公然為之，而甲基安非他命亦無公定價格，係可
    任意分裝增減分量，且每次買賣之價格、數量，亦隨時依雙
    方之關係深淺、資力、需求量、對行情之認知、來源是否充
    裕、查緝是否嚴緊、購買者被查獲時供述購買對象之可能風
    險之評估等因素，而異其標準，機動調整，非可一概論之。
    從而販賣之利得，除非經行為人詳細供出各次所販賣之毒品
    之進價及售價，且數量俱臻明確外，實難察得其交易實情，
    然販賣者從價差或量差中牟利，方式雖異，惟其販賣行為在
    意圖營利則屬同一。從而，舉凡有償交易，除足以反證其確
    係另基於某種非圖利本意之關係外，通常尚難因無法查悉其
    精確之販入價格，作為是否高價賣出之比較，諉以無營利之
    意思而阻卻販賣犯行之追訴，致知過坦承者難辭重典，飾詞
    否認者反得逞僥倖，而失情理之平。被告與前揭證人林育信
    、己○○並非至親，倘非有利可圖，自無平白甘冒觸犯重罪
    之風險而販賣甲基安非他命予其之理，足認被告主觀上確有
    營利之意圖甚明。被告前揭所辯僅係卸責之詞，不足採信，
    其販賣甲基安非他命予證人林育信、己○○各一次之行為，
    事證已臻明確，犯行均堪認定。另辯護人雖聲請傳訊證人己○○，惟己○○經原審及本院傳喚、拘提均未獲，故無法為
    訊問，附此敘明。
、論罪科刑部分：
一、(1)被告行為後，毒品危害防制條例第4條業已修正，並於98
    年5月20日公布，同年月22日施行；又法規之制定與法規之
    修正，如有特定生效日之必要者，依中央法規標準法第14
    條或第20條第2項準用第14條之規定，應分別特定其施行日
    期。法規制定或前次修正基於特殊因素所特定之施行日期，
    並不適用於日後修正或再次修正之條文。法律之制定或修正
    ，若未明定施行日期者，中央法規標準法雖未規定應自何時
    生效，然法律既經制定或修正並經總統公布，自應依一般原
    則，自公布日起算至第3日發生效力。至於92年7月9日修正
    公布之毒品危害防制條例第36條規定：「本條例自公布後6
    個月施行。」其立法理由係謂：「依修正草案第2條第3項
    規定，法務部需會同衛生署成立審議委員會每3個月定期檢
    討調整毒品之分級及品項，而本次新增第四級毒品，有需要
    在新法施行前先經該審議會檢討後再調整公布，爰預留6個
    月緩衝期，以利處理。依本條例新修正之規定，有必要再
    訂定相關子法及修正相關法規，以配合本條例之施行，故亦
    有需要預留適當緩衝期，以利訂頒相關子法及相關法規之配
    合修正。」故該條規定，顯係因應該次修正之需，始預留適
    當之緩衝期。與本次之修正並未定有施行日期之特別規定，
    且亦未明示係基於何特殊因素而修正，自並不能適用92年7
    月9日修正公布之毒品危害防制條例第36條自公布後6個月施
    行之規定（司法院98年6月29日院台廳刑一字第0980014643
    號函參照）。(2)犯罪在刑法施行前，比較裁判前之法律孰為
    有利於行為人時，應就罪刑有關之一切情形，比較其全部之
    結果，而為整個之適用，不能割裂而分別適用有利益之條文
    （最高法院27年上字第2615號判例參照）。最高法院95年5
    月23日刑事庭第8次會議決議，關於法律變更之比較適用原
    則，於比較時應就罪刑有關之共犯、未遂犯、想像競合犯、
    牽連犯、連續犯、結合犯，以及累犯加重、自首減輕暨其他
    法定加減原因（如身分加減）與加減比例等一切情形，本於
    統一性及整體性原則，綜其全部罪刑之結果而為比較。是被
    告犯後法律已有變更，修正前毒品危害防制條例第4條第2項
    之規定為：「製造、運輸、販賣第二級毒品者，處無期徒刑
    或7年以上有期徒刑，得併科新臺幣700萬元以下罰金。」，
    修正後毒品危害防制條例第4條第2項規定為：「製造、運輸
    、販賣第二級毒品者，處無期徒刑或7年以上有期徒刑，得
    併科新臺幣1000萬元以下罰金。」，從而，就販賣第二級毒
    品罪部份，依刑法第2條第1項之規定及前揭最高法院判例及
    決議綜其全部罪刑新舊法比較之結果，修正後之法律規定並
    無較修正前有利於被告，依刑法第2條第1項前段之規定，仍
    應適用修正前之毒品危害防制條例。
二、按甲基安非他命為毒品危害防制條例第2條第2項第2款所列
    管之第二級毒品，不得非法持有及販賣。故核被告兩次販賣
    甲基安非他命之行為，均係犯修正前毒品危害防制條例第4
    條第2項之販賣第二級毒品罪。又(1)被告每次因販賣而持有
    第二級毒品之低度行為，均為販賣甲基安非他命之高度行為
    所吸收，均不另論罪，(2)被告兩次販賣第二級毒品之行為，
    係犯意各別，行為互異，應予分論併罰，(3)被告於94年間，
    曾犯施用第一級及第二級毒品罪，經臺灣臺中地方法院分別
    判處有期徒刑10月、4月，定應執行刑為有期徒刑1年1月。
    同年間又犯施用第一級及第二級毒品罪，經臺灣臺中地方法
    院分別判處有期徒刑1年、6月，減為有期徒刑6月、3月，定
    應執行刑為有期徒刑8月又15日，兩案接續執行，至96年7月
    18日執行完畢出監，此有臺灣高等法院被告前案紀錄表在卷
    可證，被告於受有期徒刑執行完畢後5年內，故意再犯本件
    有期徒刑以上之罪，為累犯，所犯兩罪除無期徒刑部分外，
    其他刑罰均應加重其刑。
三、原審據以論罪科刑，固非無見。惟(甲)原審判決未及為前揭新
    舊法之比較，(乙)前揭被告與證人林育信聯絡買賣甲基安非他
    命之電話監聽譯文顯示，係被告持用之0000000000號行動電
    話與證人林育信家中之00-00000000號電話之聯絡內容，原
    審判決於理由欄內卻記載「證人（林育信）以其所有000000
    0000號電話與被告所有0000000000號手機……」（參原審判
    決第10頁），(丙)本件雖扣得行動機具三支、分裝袋一包，惟
    原審判決並未證明該些扣案物所有權誰屬，與本件被告販賣
    兩次甲基安非他命有何關連，及對未扣案之0000000000、00
    00000000號SIM卡亦未證明係被告所有，即均併予宣告沒收
    （詳下述）。而有未合或不當。被告就此部分仍執前揭辯詞
    否認犯罪，提起上訴請求諭知無罪判決，雖無理由，然因原
    審判決有前開可議之處，本院自得將原審判決此部分予以撤
    銷改判。爰審酌本件被告販賣第二級毒品兩次均量微價低，
    情節尚輕，及被告犯後仍否認犯罪之態度，所為助長他人施
    用毒品成癮之惡習，戕害他人身心健康，對社會治安之危害
    非輕等一切情狀，分別量處如主文所示之刑，並定其應執行
    刑。起訴書雖記載請求對被告量處無期徒刑，惟此乃公訴人
    原起訴被告涉犯十四次販賣第一級毒品海洛因、十餘次販賣
    第二級毒品甲基安非他命所為之請求，今除前揭兩次販賣甲
    基安非他命部分，經本院論罪科刑外，其餘部分本院均認不
    構成犯罪（詳下述），其量刑條件已不一樣，故公訴人之請
    求，已無足憑採，附此敘明。另沒收部分：按毒品危害防
    制條例第19條第1項規定，犯販賣毒品罪者，其犯罪所得之
    財物均沒收之，係採義務沒收主義，故販賣毒品所得之對價
    ，不問其中成本若干，利潤多少，均應全部諭知沒收，貫徹
    政府查禁煙毒之決心，以符立法本旨，是以被告販賣兩次第
    二級毒品之所得計3000元，均應依該條項宣告沒收，如全部
    或一部不能沒收時，以其財產抵償之。按毒品危害防制條
    例第19條第1項規定，犯販賣毒品罪者，其供犯罪所用或因
    犯罪所得之財物，均沒收之，但此並無「不問屬於犯人與否
    沒收之」之特別規定，自應仍有刑法第38條第1項第3款、第
    3 項前段之適用，即以屬於犯人所有者為限，始得沒收之（
    參最高法院94年度台上字第4265號判決）。查本件被告雖係
    分別使用0000000000、0000000000號行動電話與證人林育信
    、己○○聯絡購買甲基安非他命事宜，惟被告自始至終均未
    坦承該二支電話係其所有，此有各該筆錄在卷可稽，且0000
    000000、0000000000號行動電話之申請人分別係黃政財、林
    永意（參本院卷第94、96頁查詢資料），足見並無證據證明
    該二支行動電話之SIM卡屬被告所有，故非能併予宣告沒收
    。本件雖扣得行動電話機具三支及分裝袋一包，惟被告供
    稱該三支行動電話機具放在被扣押處已經很久，伊沒有在使
    用，原來搭配什麼門號也已忘記，而分裝袋是裝藝品用的，
    均非供販賣毒品所用等語（參本院卷第220頁筆錄），本院
    復查無該些扣案物品與被告前揭兩次販賣甲基安非他命有何
    關連，與沒收條件不合，乃均未併予宣告沒收，附此敘明。
肆、無罪部分：
一、本件公訴意旨另以：(一)於96年11月間某日，在位於臺中縣豐
    原市之三豐市場外，販賣4000元之第二級毒品甲基安非他命
    予戊○○一次，並自96年11月間某日起至97年3月間某日止
    ，在位於豐原市之三豐市場外、臺中市○○路上某處，販賣
    第一級毒品海洛因予戊○○計七次。(二)自97年2月初某日起
    至同年5月7日止，在位於豐原市之葫蘆國小旁之公園門口及
    丁○○位於豐原市○○路仁新村31號之住處附近，販賣第二
    級毒品甲基安非他命予林育信計10餘次（扣除前揭93年3月2
    3日販賣而經論罪科刑該次），每次販賣價格為2000元至500
    0元不等。(三)先後於97年3月初某日、4月間某日及5月初某日
    ，分別在豐原市○○路上某處、豐原市附近及位於豐原市○○○○○道附近，各販賣6000元、1萬2000元及1萬2000元之
    第一級毒品海洛因予吳政宗。(四)於97年4月間某日，在丁○○位於豐原市○○里○○路仁新村31號之住處內，販賣1000
    元之第一級毒品海洛因予謝德彰1次。(五)於97年4月間某日，
    在臺北縣土城市附近，販賣5000元之第二級毒品甲基安非他
    命予廖世忠1次。(六)先後於97年5月10日、5月中旬某日，在
    丁○○位於臺中縣神岡鄉○○路24號7樓之租屋處內，販賣
    第一級毒品海洛因及第二級毒品甲基安非他命予己○○計二
    次，又於97年5月25日下午2時許，在上址，販賣第一級毒品
    予己○○一次，每次販賣價值為2000元之海洛因及1000元之
    甲基安非他命。因認被告另涉嫌販賣第一級毒品罪十四次、
    販賣第二級毒品罪十餘次云云。
二、按認定不利於被告之事實，須依積極證據，苟積極證據不足
    為不利於被告事實之認定時，即應為有利於被告之認定，更
    不必有何有利之證據；又事實之認定，應憑證據，如未能發
    現相當證據，或證據不足以證明，自不能以推測或擬制之方
    法，以為裁判基礎；且刑事訴訟法上所謂認定犯罪事實之積
    極證據，係指適合於被告犯罪事實之認定之積極證據而言，
    雖不以直接證據為限，間接證據亦包括在內，然而無論直接
    或間接證據，其為訴訟上之證明，須於通常一般之人均不致
    有所懷疑，而得確信其為真實之程度者，始得據為有罪之認
    定，倘其證明尚未達到此一程度，而有合理之懷疑存在時，
    致使無從形成有罪之確信，根據「罪證有疑，利於被告」之
    證據法則，即不得遽為不利被告之認定（參最高法院30年上
    字第816號、29年上字第3105號、30年上字第1831、40年台
    上字第86號、76年台上字第4986號判例)。次按施用毒品者
    所稱其向某人買受毒品之指證，不得作為有罪判決之唯一證
    據，仍須調查其他必要之證據，以察其是否與事實相符，為
    最高法院歷年來之見解，良以毒品買受者之指證，其憑信性
    於通常一般人已有所懷疑，尚難確信其為真實，況依修正前
    毒品危害防制條例第17條之規定，其供出毒品來源而破獲者
    ，復得減輕其刑，則其指證之真實性猶有疑慮，是施用毒品
    者之指證，其真實性有待其他必要證據加以補強，茲所謂必
    要之補強證據，固不以證明販賣毒品犯罪構成要件之全部事
    實為必要，但以與施用者之指證具有相當之關聯性為前提，
    其經與施用者之指證綜合判斷，已達於通常一般人均不致有
    所懷疑，而得確信施用者之指證為真實者，始得為有罪之認
    定（參最高法院93年度台上字第6750號判決）。
三、公訴人認被告涉犯此部分罪嫌，無非係以證人戊○○、林育
    信、吳政宗、謝德彰、己○○、廖世宗、甲○○、劉宏於
    檢察官偵訊時之證述、前揭扣案物，及被告於97年7月27日
    在臺中縣神岡鄉○○路24號7樓經警查獲時，使用馬桶沖掉價
    值30萬元之海洛因及甲基安非他命等為其依據。然本院訊之
    被告丁○○，其堅詞否認有為此部分販賣甲基安非他命及海
    洛因之行為，辯稱：戊○○等人或為求自己沒事或為求減刑
    ，而均係應警察之要求指認伊等語。
四、被訴於96年11月間某日，販賣第二級毒品甲基安非他命予戊○○一次，自96年11月間某日起至97年3月間某日止，販賣
    第一級毒品海洛因予戊○○計七次部分，經查：
(一)、證人戊○○於97年8月29日在檢察官偵訊中雖然具結證稱：
    「伊於96年11月間，撥打綽號八珍之丁○○的電話，跟他說
    伊要糖果（即安非他命），伊當時要購買4000元之安非他命
    ，後來是綽號六百（即劉宏）之男子，在三豐市場外，將
    4000元之安非他命交給伊，綽號六百之男子是用走的到達交
    易毒品之地點，伊跟丁○○、六百購買安非他命後，六百說
    他們也有號仔（即海洛因），伊隨後於96年11月間起至97年
    3月止，向丁○○、六百購買7次海洛因」等語（參第13034
    號偵二卷第62-64頁筆錄）。惟證人戊○○於99年4月8日在
    本院審理中具結證稱：「（問：是否有向被告丁○○購買海
    洛因及安非他命？）沒有」、「（問：提示97偵13034號卷
    二第62到64頁戊○○偵查筆錄，檢察官是有問你，安非他命
    的來源？你為何會回答是向綽號八珍的被告丁○○聯絡購買
    ，由綽號六百交付毒品給你等語，你為何會這樣說？）因為
    我自己本身有吸食毒品，我怕會被收押才這樣講的，且警察
    之前有找過我好幾次，要我指認丁○○有販賣毒品，其實我
    沒有向丁○○購買毒品，我與丁○○有錢的糾紛」、「（問
    ：當初所講的話，是實在或是現在所講的話才是實在話？）
    當初是假話，現在是實在話」、「（問：你的意思是說，當
    初是做偽證才說的假話？）當初就是與丁○○有糾紛，且警
    察有找我，要我指認丁○○販毒，我當初才說的假話」（參
    本院卷第214-215頁筆錄）。足徵證人戊○○就有無向被告
    購買海洛因及甲基安非他命，前後所述完全不同，而顯有瑕
    疵。
(二)、證人戊○○於99年4月8日在本院審理中雖然具結證稱：「（
    問：97年偵字第13034號卷二第68頁之通聯的譯文，是否你
    與丁○○對話？）是我與丁○○的對話沒錯」（參本院卷第
    215頁背面筆錄）。惟證人戊○○於檢察官偵訊中並未指認
    該譯文之通話內容係與被告聯絡買賣毒品事宜，且該譯文顯
    示證人戊○○以0000000000、0000000000號行動電話與被告
    持用之0000000000號行動電話，於97年3月10日12時16分許
    有如下之對話：「戊○○：我有一個朋友要那個，錢準備好
    了叫我幫他拿，順便收回來。如果可以的話，不行就叫他找
    別人，對方是在彰化那邊。丁○○：這樣很難做，我這邊還
    有，可以叫人和你去嗎？戊○○：我有叫人載我了。丁○○
    ：明天初十了，後天你就要給我了。戊○○：我知道。丁○○：我看不要好了，叫他拿錢上來好了。」，於97年3月13
    日下午3時33分許以如下之對話：「丁○○：人家要來收錢
    ，最好看下午有沒有。戊○○：好」（參第13034號偵二卷
    第68頁）。亦無法看出係被告與證人戊○○在聯絡毒品交易
    ，是以尚無法據此譯文認定被告有販賣毒品予證人戊○○。
(三)、證人戊○○在檢察官偵訊中之證述，僅泛指於96年11月間某
    日向被告購買第二級毒品甲基安非他命一次，自96年11月間
    某日起至97年3月間某日止，向被告購買第一級毒品海洛因
    七次，並無明確具體之時間，以供調查明確相對應之證據，
    甚且就購買海洛因部分，每次購買之數量、金額等主要部分
    ，均未交代，顯無法據為被告有販賣海洛因及甲基安非他命
    之認定。
(四)、證人劉宏於97年12月5日於原審審理中雖然具結證稱：「
    伊平常稱被告丁○○為阿兄，丁○○住在豐原，曾見過被告
    有拿安非他命給別人，綽號阿德的戊○○伊曾聽過，不過人
    要見面才認得，伊常去丁○○租屋處，他有二、三個租屋處
    ，伊曾住在被告租屋處，別人叫伊六百，在本案查獲前，伊
    常到被告丁○○住處等語（參原審卷第118頁反面、第122頁
    、123頁反面筆錄）。惟證人劉宏前揭證述僅在說明其與
    被告之關係，並未明確指證被告曾販賣毒品給證人戊○○，
    是以該些證詞亦無法作為證人戊○○於偵查中指證被告販賣
    毒品之補強證據。
(五)、綜上，公訴人認被告於前揭時地販賣海洛因及甲基安非他命
    予證人戊○○部分，除證人戊○○前後完全相反之證述外，
    並無其他證據可資證明，依前揭最高法院判例、判決意旨，
    此部分即應為被告有利之認定。
五、被訴自97年2月初某日起至同年5月7日止，販賣第二級毒品
    甲基安非他命予林育信計10餘次（扣除前揭93年3月23日下
    午2時許販賣而經論罪科刑該次）部分，經查：
(一)、證人林育信於97年6月11日在警詢中證稱：「伊大約向被告
    購買安非他命有一至二十次，每次購買1000元至5000元，最
    後一次向丁○○購買安非他命是於97年5月7日12時許，向丁○○購買4000元之安非他命，丁○○就約伊到臺中縣豐原市
    ○○路葫蘆墩國小旁的公園等候，約15分鐘後，綽號六百的
    男子過來跟我交易，伊打丁○○的電話，是綽號六百的男子
    接聽的，伊就直接跟六百講說要買多少安非他命，六百都會
    代替丁○○跟我交易」等語（參第13034號偵一卷第194頁、
    第195頁筆錄），於97年6月12日在檢察官偵訊中具結證稱：
    「伊跟綽號八仔之丁○○購買安非他命十幾次，每次購買
    2000元至5000元不等的安非他命」等語（參同上偵卷第204
    頁筆錄），核證人林育信前揭證述，就購買次數究係一至二
    十次或十幾次，前後所述不一，每次購買時間、金額、數量
    ，亦均不清楚。
(二)、證人林育信持用之0000000000號行動電話、00-00000000號
    電話與被告持用之0000000000號行動電話監聽譯文，時間僅
    係自97年3月10日至97年3月24日，且內容除97年3月23日下
    午1時2分39秒部分（即前揭97年3月23日下午2時許販賣甲基
    安非他命一次而經論罪科刑部分），其餘均看不出與毒品交
    易有何關連（參第13034號偵一卷第182-183頁），證人林育
    信於警詢或檢察官偵訊中亦未指認該些通話內容係與被告聯
    絡買賣毒品之事宜，是以尚無法據97年3月23日下午1時2分3
    9秒這部分以外之其他譯文，認定被告有販賣甲基安非他命
    予證人林育信。
(三)、綜上，公訴人認被告於前揭時地販賣甲基安非他命予林育信
    十餘次部分，除證人林育信前後不一且不明確之證述外，並
    無其他證據可資證明，依前揭最高法院判例、判決意旨，此
    部分即應為被告有利之認定。
六、被訴於97年3月初某日、4月間某日、5月初某日，販賣第一
    級毒品海洛因予吳政宗各一次部分，經查：
(一)、證人吳政宗於97年6月11日在檢察官偵訊中雖然具結證稱：
    「伊向綽號八仔之丁○○購買三次海洛因，每次購買6000元
    至1萬2000元不等之海洛因，第一次係於97年3月初，在豐原
    市○○路上，向八仔購買6000元之海洛因，這次八仔叫一位
    年輕之男子將海洛因交給伊，第二次係於97年4月間，伊打
    電話向丁○○購買1萬2000元之海洛因，由綽號六百之成年
    男子接聽電話，並由六百在豐原市附近，將海洛因交給伊，
    第三次係於97年5月初，伊打電話向丁○○購買1萬2000元之
    海洛因，由六百接聽電話，並由六百在豐原交流道附近，將
    海洛因交給伊，伊係使用伊之門號0000000000號行動電話撥
    打丁○○之行動電話聯絡購買海洛因」等語（參第13034號
    偵一卷第232-234頁筆錄）。惟其於97年12月31日在原審審
    理中具結證稱：「（問：你在檢察官偵訊時，有提到你跟被
    告買三次海洛因，是否實在？）我被抓去時，當時安非他命
    比較少吃，是二分局到我家搜索時，叫我去做筆錄，檢察官
    說如果不講，要收押，可是我並沒有使用海洛因，我沒有跟
    被告買海洛因」（參原審卷第221頁筆錄）。足見證人吳政
    宗前後所述不一，而有瑕疵，且其於檢察官偵訊中證述第二
    次及第三次購買海洛因時，都是六百之劉宏與其聯絡，並
    由劉宏到現場與之交易，是此二次交易被告是否知情並授
    意劉宏為之，而與被告有關，亦無證據可資證明。
(二)、證人吳政宗持用之0000000000行動電話號與被告持用之0000
    000000號、0000000000號行動電話監聽譯文，時間僅有97年
    3月20日、21日、3月10日、5月2日、5月4日、5月5日，並無
    97年3月初、4月間之任何資料，而5月初部分，到底是2日或
    4日或5日，並不明確，致使無法為具體相對應證據之調查，
    況證人吳政宗於97年12月31日在原審審理中具結證稱：「（
    問：你與被告電話談論什麼事？）就是透過我去找戊○○要
    錢，因為丁○○拜託我找戊○○，我找不到戊○○，所以我
    就打電話給丁○○，跟他說上開的情形」、「（問：譯文裡
    面交談的內容是在談論什麼事情？）好像是去買糖果，買安
    非他命，打電話給我，我說我要幫他問問看，就是六百的人
    要買安非他命，就是他叫我去問是否有安非他命，後來我沒
    有問到」等語（參原審卷第221頁筆錄）。是以尚無法據該
    些通話譯文，認定被告有販賣海洛因予證人吳政宗。
(三)、綜上，公訴人認被告於前揭時地販賣海洛因予吳政宗三次部
    分，除證人吳政宗前後不一而有瑕疵之證述外，並無其他證
    據可資證明，依前揭最高法院判例、判決意旨，此部分即應
    為被告有利之認定。
七、被訴於97年4月間某日，販賣第一級毒品海洛因予謝德彰一
    次部分，經查：
(一)、證人謝德彰於97年8月13日在檢察官偵訊中雖然具結證稱：
    「伊於94年4月間，在丁○○位於豐原市之住處，向丁○○
    購買一次1000元之海洛因，伊係使用伊之門號00000000000
    號行動電話撥打丁○○之行動電話，聯絡購買海洛因，丁○○綽號八仔、八珍，伊有見過綽號六百之劉宏，六百都叫
    丁○○阿兄」等語（參第13034號偵二卷第25-26頁）。惟其
    於97年12月31日在原審審理中具結證稱：「（問：你是否有
    跟被告買毒品過？）沒有」、「（問：97年8月13日偵查筆
    錄中，你說你有跟被告買過一次1000元海洛因是否實在？）
    不實在」、「（問：當時為何做如此陳述？）當時檢察官問
    我是否有施用毒品，我說沒有，他問我是否有跟丁○○買，
    我說沒有，但是檢察官不相信，他說他不會為難我，叫我說
    清楚，後來不知道叫誰來帶我，因為這樣的情況下，我才這
    樣子說」（參原審卷第228-229頁筆錄）。足徵證人謝德彰
    前後所述不一，而有瑕疵。
(二)、卷內雖有劉德彰持用之0000000000號行動電話監聽譯文，而
    內容顯示於97年4月間有與被告聯絡數次，惟時間有97年4月
    9日、10日、11日、15日、16日（參第13034號偵卷二第30-3
    9頁），今因到底是哪一日向被告購買海洛因並不明確，致
    使無法為具體相對應證據之調查，況證人劉德彰於97年12月
    31日在原審審理中具結證稱：「該些對話有可能是我跟丁○○的對話內容，那陣子我車子在修理，我原來要跟他借錢」
    等語（參原審卷第230頁背面筆錄）。是以尚無法據該些通
    話譯文，認定被告有販賣海洛因予證人劉德彰。
(三)、綜上，公訴人認被告於前揭時地販賣海洛因予劉德彰一次部
    分，除證人劉德彰前後不一而有瑕疵之證述外，並無其他證
    據可資證明，依前揭最高法院判例、判決意旨，此部分即應
    為被告有利之認定。
八、被訴於97年4月間某日，販賣第二級毒品甲基安非他命予廖
    世忠一次部分，經查：
(一)、雖然證人廖世忠於97年8月13日在檢察官偵訊中具結證稱
    ：「伊綽號阿猴，伊係透過綽號娜娜之成年女子，向綽號臺
    語叫北兄之成年男子購買安非他命二、三次，一次交易成功
    ，該次購買5000元之安非他命，伊係於97年4月間，將5000
    元交給娜娜，北兄先將5000元之安非他命交給娜娜，娜娜隨
    後在臺北縣土城市○○路她的租屋處，將5000元之安非他命
    交給伊，伊沒有見過該北兄之男子」等語（參第13034號偵
    二卷第48-49頁筆錄），證人甲○○於97年5月27日在檢察
    官偵訊中具結證稱：「綽號阿猴之成年男子係透過伊打電話
    向綽號北兄之丁○○購買安非他命，伊係用伊之門號000000
    0000、0000000000、0000000000號行動電話撥打丁○○0000
    000000、0000000000、0000000000、0000000000、00000000
    00、0000000000號行動電話聯絡購買毒品，綽號阿猴之行動
    電話號碼為0000000000，阿猴從97年3月份陸陸續續就要伊
    幫他向丁○○購買毒品，他每次均以5萬5000元至10萬元不
    等價格購買安非他命，第一次於97年3月間在臺中縣豐原市
    春水漾汽車旅館內，第二次及第三次均於97年4月初，在臺
    北縣土城巿阿猴之租屋處，跟丁○○買5萬5千元安非他命，
    第四次在臺中縣豐原交流道附近丁○○辦公處所購買10萬元
    的安非他命」等語（參第13034號偵一卷第143-147頁筆錄）
    ，證人劉宏於97年5月28日在檢察官偵訊中具結證稱：
    「伊綽號六百，伊於97年3月間開始擔任丁○○之小弟，伊
    都叫丁○○阿兄，伊住在臺中縣神岡鄉○○路24號7樓，這
    是丁○○太太租的，丁○○有在販賣海洛因及安非他命，丁○○於97年5月11、12日，在丁○○臺中縣神岡鄉○○路1樓
    的租屋處，賣一件安非他命給綽號阿猴之成年男子，當時伊
    有在場，丁○○有販賣安非他命給綽號綽號阿猴之成年男子
    」等語（參第13034號偵一卷第135-140頁筆錄）。
(二)、惟就證人廖世忠委託證人甲○○向被告購買甲基安非他命
    完成交易之次數、金額、取貨地點等項，證人廖世忠及甲○○前揭所述均不相符，證人廖世忠係稱：完成交易僅一次，
    金額5000元，取貨地點為證人甲○○位於位於臺北縣土城巿
    延和路之租屋處，證人甲○○證係稱：完成交易共四次，三
    次金額5萬5千元，一次10萬元，取貨地點在臺中縣豐原市春
    水漾汽車旅館內、臺北縣土城巿阿猴之租屋處、臺中縣豐原
    交流道附近丁○○辦公處所等。證人廖世忠證稱伊不曾見
    過被告，證人劉宏卻證稱其在97年5月11、12日有見過阿
    猴之男子向被告購買甲基安非他命，是以證人劉宏所說之
    阿猴，是否即為證人廖世忠，即有疑義，且該買賣甲基安非
    他命之時間點，亦非本件起訴之事實。
(三)、綜上，公訴人認被告於前揭時地販賣甲基安非他命予廖世忠
    一次部分，除證人廖世忠、甲○○、劉宏互核並不相符之
    證述外，並無其他證據可資證明，依前揭最高法院判例、判
    決意旨，此部分即應為被告有利之認定。
九、被訴於97年5月10日、5月中旬某日、97年5月25日下午2時販
    賣第一級毒品海洛因予己○○計三次，及於97年5月10日、5
    月中旬某日販賣第二級毒品甲基安非他命予己○○計二次部
    分，經查：
(一)、雖然證人己○○於97年5月27日在檢察官偵訊中具結證稱
    ：「伊向綽號北仔之丁○○購買海洛因及安非他命三次，每
    次購買1000元之安非他命及2000元之海洛因，第一次係於97
    年5月10日，在臺中縣神岡鄉○○路24號7樓內，向丁○○購
    買1000元之安非他命及2000元之海洛因，第二次係於97年5
    月中旬，在神岡鄉○○路24號7樓內，向丁○○購買1000元
    之安非他命及2000元之海洛因，第三次係於97年5月25日下
    午2時許，在神岡鄉○○路24號7樓內，向丁○○購買1000元
    之安非他命及2000元之海洛因，伊係用門號0000000000號之
    行動電話撥打丁○○門號0000000000、0000000000號行動電
    話聯絡購買海洛因及安非他命」等語（參第13034號偵一卷
    第153-156頁筆錄），證人劉宏於97年5月28日在檢察官
    偵訊中具結證稱：「伊於97年3月間，開始擔任丁○○之小
    弟，伊都叫丁○○阿兄，伊住在臺中縣神岡鄉○○路24號7
    樓，這是丁○○太太租的，丁○○有在販賣海洛因及安非他
    命，丁○○有販賣安非他命給綽號黑貓之己○○，丁○○逾
    97 年5月24日晚上，在丁○○臺中縣神岡鄉○○路1樓之租
    屋處，賣一件安非他命給綽號黑貓之成年男子，當時我有在
    場」等語（參第13034號偵一卷第138頁筆錄）。
(二)、惟卷內證人己○○持用之0000000000號行動電話與被告持
    用之0000000000、0000000000號行動電話聯絡之監聽譯文，
    時間僅有97年5月2日、3日、4日、5日（參本院卷第164頁）
    ，並無任何可供證明被告與證人己○○於97年5月10日、5月
    中旬某日、97年5月25日下午2時許有聯絡之資料。證人劉
    宏雖證稱伊有看到被告販賣甲基安非他命給證人己○○，
    但僅看到97年5月24日販賣一次，其於原審審理中更進一步
    證稱，伊只有看到那一次（即前揭97年5月25日販賣甲基安
    非他命經論罪科刑部分，詳前述），是除前揭經論罪科刑部
    分，證人己○○之證述尚無法作為被告有販賣甲基安非他命
    或海洛因予證人己○○之依據。
(三)、綜上，公訴人認被告於前揭時地販賣海洛因及甲基安非他命
    予己○○部分，除證人己○○之證述外，並無其他證據可資
    證明，依前揭最高法院判例、判決意旨，此部分即應為被告
    有利之認定。
十、此外，復查無其他積極證據足資證明被告有何公訴人所指之
    於96年11月間某日，販賣第二級毒品甲基安非他命予戊○○一次，自96年11月間某日起至97年3月間某日止，販賣第
    一級毒品海洛因予戊○○計七次，自97年2月初某日起至
    同年5月7日止，販賣第二級毒品甲基安非他命予林育信計10
    餘次（扣除前揭93年3月23日下午2時許販賣而經論罪科刑該
    次），於97年3月初某日、4月間某日、5月初某日，販賣
    第一級毒品海洛因予吳政宗計三次，於97年4月間某日，
    販賣第一級毒品海洛因予謝德彰一次，於97年4月間某日
    ，販賣第二級毒品甲基安非他命予廖世忠一次，於97年5
    月10日、5月中旬某日、97年5月25日下午2時販賣第一級毒
    品海洛因予己○○計三次，及於97年5月10日、5月中旬某日
    販賣第二級毒品甲基安非他命予己○○計二次之犯行，依前
    揭法條規定，此部分自均應為被告無罪之判決。就前揭販
    賣第一級毒品海洛因予戊○○計七次及、、部分，原
    審以不能證明被告犯罪為由，諭知無罪之判決，並無不合。
    檢察官上訴意旨，仍執詞指摘原判決不當，提起上訴，為無
    理由，應予駁回。就前揭販賣第二級毒品海洛因予戊○○
    一次及、部分，原審未予詳細勾稽上開證據，遽對被告
    為論罪科刑之判決，顯有未合，被告上訴否認犯罪，指摘此
    部分之原審判決不當，為有理由，故應由本院將此部分撤銷
    改判，而為被告此部分均為無罪之諭知。
據上論斷，應依刑事訴訟法第368條、第369條第1項前段、第364
條、第299條第1項前段、第301條第1項，毒品危害防制條例第4
條第2項（修正前）、19條第1項，刑法第2條第1項前段、第11條
、第47條第1項、第51條第5款，判決如主文。
本案經檢察官乙○○到庭執行職務。
中    華    民    國    99    年    4    月    22    日
            刑事第七庭    審判長法  官  林  榮  龍
                                法  官  張  惠  立
                                法  官   李  秋  娟
以上正本證明與原本無異。
如不服本判決應於收受送達後十日內向本院提出上訴書狀，其未
敘述上訴理由者，並得於提起上訴後十日內向本院補提理由書狀
（均須按他造當事人之人數附繕本）「切勿逕送上級法院」。
                                書記官  詹  錫  朋
中    華    民    國    99    年    4    月    22    日

司法院資訊處製作；財團法人民間司法改革基金會備份。
